臺灣高等法院刑事判決
111年度侵上訴字第97號
上  訴  人  
即  被  告  林志強


選任辯護人  王馨儀律師(法扶律師)
            吳茂榕律師(法扶律師)
上列上訴人即被告因妨害性自主等案件，不服臺灣基隆地方法院
110年度侵訴字第19號，中華民國110年11月25日第一審判決（起
訴案號：臺灣基隆地方檢察署110年度偵字第410號、108年度偵
字第5241號），提起上訴，本院判決如下：
    主  文
原判決關於強制性交罪部分撤銷。
林志強犯強制性交罪，處有期徒刑壹年捌月。
其他上訴駁回。
上開撤銷改判及上訴駁回所處之刑，均緩刑伍年，緩刑期間付保
護管束，並應依附件所載之給付方式支付損害賠償，及應向檢察
官指定之政府機關、政府機構、行政法人、社區或其他符合公益
目的之機構或團體提供貳佰肆拾小時之義務勞務。
    事  實
一、林志強與代號AD000-A108358號之成年女子（真實姓名年籍
    詳卷，下稱A女）為友人，因與A女有感情糾紛，竟分別為以
    下犯行：
　㈠於民國108年8月24日晚上9時許，林志強與A女在A女住家附近
    吃宵夜後，向A女佯稱要載A女回家，趁A女在其所駕駛之車
    牌號碼0000-00號自用小客車睡著之際，將A女載往新北市萬
    里區某處海邊，竟基於無故以照相竊錄他人非公開之活動、
    言論、談話、身體隱私部位之犯意，於108年8月25日凌晨1
    時25分許，在其所駕駛之上開自用小客車內，未經A女同意
    且無正當理由，以其所持有之行動電話拍攝A女行動電話內
    有A女身體隱私部位之照片及與友人B男（真實姓名年籍詳卷
    ）間之非公開LINE對話紀錄照片等電磁紀錄。
　㈡於A女睡醒後，林志強即於同日凌晨2時30分許帶同A女至基隆
    市○○區○○街000號新好景汽車旅館620號房住宿，基於強制性
    交之犯意，明知A女並無與其性交之意願，向A女稱自己時握
    有A女手機內照片及LINE對話紀錄翻拍照片，要求A女與自己
    發生性行為，在A女向林志強明確告知不想發生性行為，且
    以手推拒反抗林志強時，林志強仍以其陰莖插入A女之陰道
    內，對A女強制性交得逞1次。
　㈢於108年8月26日某時許，基於散布竊錄他人非公開活動電磁
    紀錄之犯意，在不詳地點，以其所持用之行動話連接網際網
    路後，將上開翻拍之照片張貼在臉書公開社團「C公司（真
    實名稱詳卷）」網頁上，散布無故竊錄A女非公開活動及身
    體隱私部位內容。
　㈣於108年8月30日某時，在不詳地點，基於恐嚇危害安全之犯
    意，以其所持用之行動電話連接網際網路後，將上開翻拍之
    照片傳送給A女，令其知悉手上握有該資料，再於108年10月
    28日、109年1月23日接續以網路通訊軟體LINE及Messenger
    向A女恫稱「你要這樣對我，我也不客氣了」、「你放心，
    我會把所有照片都上，我會讓妳出名」等語，以此加害名譽
    之事恐嚇A女，致A女心生畏怖，致生危害於安全。
二、案經A女訴由新北市政府警察局汐止分局暨基隆市警察局移
    送臺灣基隆地方檢察署檢察官偵查起訴。
    理  由
壹、程序部分
一、按被告以外之人（包括證人、鑑定人、告訴人、被害人及共
    同被告等）於審判外之陳述雖不符刑事訴訟法第159 條之1
    至之4等4條之規定，而經當事人於審判程序同意作為證據，
    法院審酌該言詞陳述或書面陳述作成時之情況，認為適當者
    ，亦得為證據（第1項）。當事人、代理人或辯護人於法院
    調查證據時，知有第159條第1項不得為證據之情形，而未於
    言詞辯論終結前聲明異議者，視為有前項之同意，刑事訴訟
    法第159條之5定有明文。經查，本院以下所引用被告以外之
    人於審判外之陳述，檢察官、被告林志強及辯護人於本院準
    備程序中，分別表示同意或不爭執證據能力（本院卷第70至
    71頁），復於審判期日就本院提示之前揭證據方法於言詞辯
    論終結前，未就所調查之證據主張有刑事訴訟法第159條第1
    項不得為證據之情形，本院審酌各該證據資料製作時之情況
    ，亦無違法不當或證明力明顯過低之瑕疵，以之作為證據應
    屬適當，依刑事訴訟法第159條之5規定，認該等證據均具證
    據能力。
二、本判決所引用之非供述證據部分，與本案均有關聯性，復無
    證據證明係實施刑事訴訟程序之公務員以不法方式所取得，
    亦無刑事訴訟法第159條之4顯有不可信之情況與不得作為證
    據之情形，且經本院於審理期日依法進行證據之調查、辯論
    ，依刑事訴訟法第158條之4之反面解釋，應有證據能力。
貳、實體部分
一、上揭事實，分據被告林志強於原審及本院審理時坦承在卷，
    並有告訴人A女於偵查及原審審理中、證人B男於偵查中之證
    述附卷可佐（108年度偵字第5241號卷〈下稱偵5241卷〉第17
    至27頁、第77至81頁、第105至110頁、第123至124頁、110
    年度偵字第410號卷〈下稱偵410卷〉第9至11頁、原審卷第104
    至108頁），復有A女與B男之LINE對話紀錄及手機簡訊、A女
    與被告間之LINE及Messenger對話紀錄、臉書社團「C公司」
    網頁截圖畫面、受理疑似性侵害事件驗傷診斷書、內政部警
    政署刑事警察局108年10月15日刑生字第0000000000號鑑定
    書告1份在卷可稽（告訴人109年1月15日開庭提交資料卷第2
    8至33頁、第53至65頁、被告提出之對話紀錄資料全卷、偵4
    10卷第37頁、偵5241不公開卷第24頁反面至25頁反面、偵52
    41卷第91至95頁），被告上揭任意性自白核與事實相符，堪
    信為真實。本案事證明確，被告犯行均堪認定，應予依法論
    科。
二、論罪
  ㈠核被告所為，係犯刑法第315條之1第2款之無故以照相竊錄他
    人非公開之活動、言論、談話、身體隱私部位罪（犯罪事實
    欄一㈠部分）、刑法第221條第1項強制性交罪（犯罪事實欄
    一㈡部分）、刑法第315條之2第3項散布竊錄他人非公開活動
    電磁紀錄罪（犯罪事實欄一㈢部分）、刑法第305條恐嚇罪（
    犯罪事實欄一㈣部分）。
  ㈡被告於犯罪事實欄一㈣所示，多次傳送訊息恐嚇A女，係基於
    單一犯意，持續多個舉動，侵害同一法益，應評價以接續犯
    實質上一罪。
  ㈢被告所犯前揭四罪，犯意各別，行為互殊，應予分論併罰。
　㈣按刑法第59條規定犯罪之情狀可憫恕者，得酌減其刑。其所
    謂「犯罪之情狀」，與同法第57條規定科刑時應審酌之一切
    情狀，並非有截然不同之領域，於裁判上酌減其刑時，應就
    犯罪之一切情狀，予以全盤考量，審酌其犯罪有無可憫恕之
    事由，即有無特殊之原因及環境，在客觀上足以引起一般同
    情，以及宣告法定最低度刑，是否猶嫌過重等，以為判斷，
    故適用第59條酌量減輕其刑時，並不排除第57條所列舉10款
    事由之審酌（最高法院100年度台上字第3301號、第2855號
    判決意旨參照）。查刑法第221條第1項之強制性交罪，最輕
    本刑為3年以上有期徒刑，刑度非輕，然對於被害女子為性
    交之人，其原因動機不一，犯罪情節未必盡同，故有依客觀
    之犯行與主觀之惡性二者加以考量其情狀，審酌是否有可憫
    恕之處，適用刑法第59條之規定酌量減輕其刑，期使個案裁
    判之量刑，能斟酌至當，符合比例原則。查被告因一時失慮
    ，致對A女為強制性交行為，所為固值非議，惟考量被告與A
    女間有感情糾紛，其因一時思慮不周，未能克制自己情慾而
    為上開犯行，然被告犯後於本院審理時終能坦承犯行，知所
    錯誤，並與A女成立調解，願賠償A女新臺幣（下同）25萬元
    ，迄今已遵期給付共計13萬元，告訴人同意給予被告緩刑之
    機會，此據告訴代理人於本院審理中陳明在卷（本院卷第13
    7至138頁），並有本院111年度刑上移調字第96號調解筆錄1
    份在卷可參（本院卷第86-1頁），堪認被告確有悔意，並有
    努力修補之態度與行為，經衡酌刑法第221條第1項妨害性自
    主罪之最輕法定本刑為有期徒刑3年，並全盤考量被告整體
    犯罪情狀、犯罪後態度，認被告所為妨害性自主罪尚有法重
    情輕之情形，就其所犯妨害性自主罪部分，依刑法第59條規
    定減輕其刑。
參、上訴駁回部分(即犯罪事實欄一㈠、㈢、㈣部分)
一、原審詳予審理後，就被告所犯犯罪事實欄一㈠、㈢、㈣，為相
    同之認定，並審酌被告與A女原為朋友關係，竟因欲追求A女
    ，希望A女與他人結束關係，未經A女同意翻拍其行動電話對
    話紀錄及照片，嗣後再將上開翻拍之照片散布至網路、向A
    女恐嚇，致A女身心受創，被告犯後坦承犯罪事實欄一㈠、㈢
    、㈣犯行，且與A女就此部分達成和解並賠償損害，A女於原
    審審理中稱若被告有履行和解條件，恐嚇與妨害秘密部分可
    以原諒被告等語，兼衡被告自承國中畢業之智識程度，工作
    為司機，未婚有兩個小孩，經濟狀況勉持等一切情狀，就被
    告所為如犯罪事實欄一㈠、㈢、㈣所示犯行，分別量處有期徒
    刑2月、4月、3月，且均諭知易科罰金之折算標準，並定其
    應執行有期徒刑7月及諭知易科罰金之折算標準。復就沒收
    部分說明：被告之行動電話1支（附著之照相配備並存儲電
    磁紀錄無法分離），係供被告使用於翻拍並儲存告訴人身體
    隱私部位之照片及與友人B男間之非公開LINE對話紀錄照片
    ，該行動電話內儲有竊錄拍攝內容之電磁紀錄，屬竊錄內容
    之附著物及物品，雖未扣案，然並無證據證明業已滅失，依
    刑法第315條之3之規定宣告沒收，併依刑法第38條第4項規
    定，於全部或一部不能沒收或不宜執行沒收時，追徵其價額
    。經核其認事用法俱無違誤，量刑及沒收諭知尚屬允當，應
    予維持。
二、被告上訴指摘原審量刑過重云云，然按量刑之輕重，係屬為
    裁判之法院得依職權裁量之事項，苟其量刑已以行為人之責
    任為基礎，並斟酌刑法第57條所列一切情狀，在法定刑度內
    ，酌量科刑，如無偏執一端，致明顯輕重失衡情形，不得遽
    指為不當或違法（最高法院72年度台上字第6696號判例、99
    年度台上字第189號判決意旨參照）。又刑罰之量定屬法院
    自由裁量之職權行使，但仍應審酌刑法第57條所列各款事由
    及一切情狀，為酌量輕重之標準，並非漫無限制，在同一犯
    罪事實與情節，如別無其他加重或減輕之原因，下級法院量
    定之刑，亦無過重或失輕之不當情形，則上級法院對於下級
    法院之職權行使，原則上應予尊重（最高法院85年度台上字
    第2446號判決意旨參照）。查原審判決關於科刑部分，已於
    理由內說明其審酌之量刑事由，復已以行為人之責任為基礎
    ，斟酌刑法第57條所列一切情狀，並未逾越法定刑度，亦無
    裁量濫用之情形，所量之刑亦屬允當，並無應構成撤銷之事
    由。被告此部分上訴意旨，難認有理由，應予駁回。
肆、撤銷改判部分(即犯罪事實欄一㈡部分)
一、原審以被告就犯罪事實一㈡所為，罪證明確，予以論科，固
    非無見。惟被告上訴後，已坦承此部分犯行，並與A女調解
    成立，賠償其損失，量刑審酌事項已有變更，原審未及審酌
    此有利於被告之量刑事由，而為科刑，復未適用第59條規定
    ，就強制性交部分減酌其刑，均有未洽。被告上訴以其已坦
    承犯行，並與A女和解，請求從輕量刑，非無理由，原判決
    既有前揭可議之處，即屬無可維持，應由本院將原判決關於
    強制性交部分撤銷改判。
二、爰審酌被告固與A女間有感情糾紛，卻不知尊重告訴人性自
    主權，逕對告訴人為強制性交犯行，顯有不當，惟業與A女
    調解成立，賠償其損失，兼衡被告犯罪動機、目的、手段、
    所生損害、自陳國中畢業之智識程度，擔任貨運司機之生活
    狀況（本院卷第75頁），及業於本院中坦承此部分犯行，知
    所錯誤之態度等一切情狀，量處如主文第2項所示之刑。
三、末查，被告未曾因故意犯罪受有期徒刑以上刑之宣告，此有
    本院被告前案紀錄表1份附卷可稽，其因一時失慮，致罹刑
    典，惟事後已坦承犯行，深具悔意，衡以被告就犯罪事實欄
    一㈠、㈢、㈣部分，已於原審與A女調解成立，並給付10萬元全
    數賠償完畢，此有原審法院110年度附民移調字第202號調解
    筆錄1份附卷可佐（本院卷第91頁），另就犯罪事實欄一㈡部
    分，亦於本院審理期間，與A女成立調解，迄今均依期支付
    賠償金，暨告訴代理人於本院審理中表示希望以附條件緩刑
    之方式，同意給予被告緩刑等語（本院卷第138頁），考量
    被告之年齡、工作、家庭經濟狀況，倘令其入監執行，恐有
    礙其日後復歸社會，且信被告經此追訴審判後，已知所警惕
    ，因認其宣告之刑以暫不執行為適當，爰依刑法第74條第1
    項第1款規定宣告緩刑5年。又為使被告確切知悉其所為對A
    女所造成之身心傷害，且能藉由本次教訓，澈底學得尊重他
    人性自主決定權、財產權、居住安寧，啟其戒慎愧恥之心，
    勿再蹈法網，及審酌A女之意見，為免被告因受緩刑宣告而
    心存僥倖，並於緩刑期間深存警惕，斟酌被告犯罪情節，依
    刑法第74條第2項第5款之規定，諭知被告就尚未支付之12萬
    元（25萬元－13萬元＝12萬元）賠償金部分，應依附件所示調
    解條件支付予A女，並應向檢察官指定之政府機關、政府機
    構、行政法人、社區或其他符合公益目的之機構或團體提供
    240小時之義務勞務，另依刑法第93條第1項第2款之規定，
    諭知於緩刑期間付保護管束，以啟自新。被告上揭所應負擔
    或履行之義務，乃緩刑宣告附帶之條件，依刑法第75條之1
    第1項第4款之規定，違反上開所定負擔情節重大，足認原宣
    告之緩刑難收其預期效果，而有執行刑罰之必要者，檢察官
    得依法聲請撤銷緩刑之宣告，併此指明。
據上論斷，應依刑事訴訟法第368條、第369條第1項前段、第364
條、第299條第1項前段，刑法第221條第1項、第59條、第74條第
1項第1款、第2項第3款、第5款、第93條第1項第2款，判決如主
文。
本案經檢察官陳宜愔提起公訴，檢察官蔡孟利到庭執行職務。
中　　華　　民　　國　　111 　年　　10　　月　　13　　日
                  刑事第九庭    審判長法　官  潘翠雪
                                      法　官  陳筱珮
                                      法　官  俞秀美
以上正本證明與原本無異。
恐嚇罪及無故以照相竊錄他人非公開之活動、言論、談話、身體
隱私部位罪部分不得上訴。
其餘部分如不服本判決，應於收受送達後20日內向本院提出上訴
書狀，其未敘述上訴之理由者並得於提起上訴後20日內向本院補
提理由書（均須按他造當事人之人數附繕本）「切勿逕送上級法
院」。
                                      書記官  謝崴瀚
中　　華　　民　　國　　111 　年　　10　　月　　14　　日
附錄：本案論罪科刑法條全文 
中華民國刑法第221條
（強制性交罪）
對於男女以強暴、脅迫、恐嚇、催眠術或其他違反其意願之方法
而為性交者，處3年以上10年以下有期徒刑。
前項之未遂犯罰之。

中華民國刑法第305條
以加害生命、身體、自由、名譽、財產之事恐嚇他人，致生危害
於安全者，處2年以下有期徒刑、拘役或9千元以下罰金。

中華民國刑法第315條之1
（妨害秘密罪）
有下列行為之一者，處3年以下有期徒刑、拘役或30萬元以下罰
金：
一、無故利用工具或設備窺視、竊聽他人非公開之活動、言論、
    談話或身體隱私部位者。
二、無故以錄音、照相、錄影或電磁紀錄竊錄他人非公開之活動
    、言論、談話或身體隱私部位者。

中華民國刑法第315條之2
意圖營利供給場所、工具或設備，便利他人為前條之行為者，處
5年以下有期徒刑、拘役或科或併科50萬元以下罰金。
意圖散布、播送、販賣而有前條第2款之行為者，亦同。
製造、散布、播送或販賣前二項或前條第2款竊錄之內容者，依
第1項之規定處斷。
前三項之未遂犯罰之。

附件
編號 支付方式（金額單位：新臺幣）  1 被告應給付被害人A女拾貳萬元。 給付方法為：自111年10月起，以1月為1期，按月於20日前，給付參萬至清償完畢止，款項匯入A女設於中研院郵局00000000000000號帳戶。